# 求助陈版：关于企业会计准则解释第 15 号的试运行收入问题

提问人：oyyc2018 时间：2022-06-02 11:11:41
关于高速公路、地铁修建的试运营的收入问题
因为高速公路和地铁的试运营这些是不产生产品的，是提供的运输服务（可能是空载试运行），这种情况下也是要确认收入么

回答人：chenyiwei
空载试运行应不会产生收入。
在无形资产模式下，载客试运营或者公路试通车的收入属于解释 15 号的规范范围，按照解释 15 号规定，应确认收入。
若是金融资产模式，则应考虑这部分试运营或者试通车的收入是否包含在政府方承诺的运营期内固定或保底金额范围之内。如果是则应考虑按金融资产收回处理；如果不是，且这部分收入由项目公司留存，最终归社会资本方所有的，可以确认收入。